最高法院刑事判決　　　　　　一○○年度台上字第六一四○號
上　訴　人　俞銀河
上列上訴人因公共危險等罪案件，不服台灣高等法院中華民國九
十九年七月二十九日第二審判決（九十九年度交上訴字第四號，
起訴案號：台灣板橋地方法院檢察署九十六年度偵字第七三九三
號，九十八年度偵緝字第三四○號），提起上訴，本院判決如下
：
    主  文
上訴駁回。
    理  由
一、公共危險部分：
按刑事訴訟法第三百七十七條規定，上訴於第三審法院，非以判
決違背法令為理由，不得為之。是提起第三審上訴，應以原判決
違背法令為理由，係屬法定要件，如果上訴理由書狀未依據卷內
訴訟資料，具體指摘原判決不適用何種法則或如何適用不當，或
所指摘原判決違法情事，顯與法律規定得為第三審上訴理由之違
法情形，不相適合時，均應認其上訴為違背法律上之程式，予以
駁回。本件原審經審理結果，認上訴人俞銀河公共危險部分之犯
行明確，因而維持第一審論處上訴人駕駛動力交通工具肇事，致
人受傷而逃逸罪刑之判決，駁回其對此部分之第二審上訴，已詳
敘調查、取捨證據之結果及憑以認定犯罪事實之心證理由。並就
上訴人否認犯行之供詞及其所辯各語認非可採，予以論述。自形
式上觀察，原判決要無採證認事違背經驗法則、論理法則或理由
不備等違背法令之情形。上訴人上訴意旨略以：(一)、本件係告訴
人莊心憲騎機車闖紅燈，撞到上訴人所駕駛汽車之前保險桿。且
騎乘機車跟隨莊心憲後方行駛之宋慶達雖陳稱其記下上訴人汽車
之車號、車型、車色並交予到場處理之警員云云。惟宋慶達既記
下前述資料，應無法再專心他事，其如何能注意當時號誌之變換
？更何況宋慶達機車距莊心憲機車之遠近，影響其對燈號之辨別
；其對該交岔路口紅綠燈變換之時相差及秒差，更影響其辨別。
案發時現場是否仍有燈號管制，或僅閃黃、紅燈，亦有疑問。原
審未查明現場路口燈號變換之時相差及秒差，並瞭解是否仍有燈
號管制或僅係閃黃、紅燈，亦未更送覆議，即有應調查之證據漏
未調查之違法。(二)、本件事故發生後，上訴人見莊心憲自行爬起
，認未受傷；加以上訴人因案通緝，始未留在現場，上訴人所涉
情節輕微，若因本案入監，將失去於長期失業後甫覓得之工作，
原判決未審酌上情，量處有期徒刑七月，顯違比例原則，並有理
由不備之違法等語。惟按：(一)、所謂依法應於審判期日調查之證
據，係指與待證事實有重要關係，在客觀上顯有調查必要性之證
據而言，故其範圍並非漫無限制，必其證據與判斷待證事實之有
無，具有關連性，得據以推翻原判決所確認之事實，而為不同之
認定，始足當之。若僅係枝節性問題，或所證明之事項已臻明瞭
，自均欠缺其調查之必要性。本件原判決係以上訴人坦承駕駛汽
車行經事故地點與莊心憲騎乘之機車發生碰撞，致後者人車倒地
滑行，惟事故發生後未留在現場，逕自離去等事實，並依憑證人
莊心憲、宋慶達、鄭玉梅之指證，交通事故現場圖、道路交通事
故調查報告表 (一)、(二) 、現場照片、馬偕紀念醫院診斷證明
書、車籍作業系統查詢認可資料、疑似道路交通事故肇事逃逸追
查表等證據調查結果，綜合研判，認定上訴人駕駛動力交通工具
肇事，致莊心憲受傷而逃逸等情，並敘明上訴人何以知悉莊心憲
已因本件事故受傷之理由。亦即上訴人駕駛汽車肇事致莊心憲傷
害後逃逸之事證已極明確。至於事故現場之燈號運作情形、是否
設定秒差等事項，實無關此部分事實之判斷。且刑法第一百八十
五條之四之駕駛動力交通工具肇事致人死傷而逃逸罪之立法目的
，在維護交通，增進行車安全，促使當事人於事故發生時，能對
被害人即時救護，減少死傷，以保護他人權益並維護社會秩序。
亦即該罪之成立只以行為人有駕駛動力交通工具肇事，致人死傷
而逃逸之事實為已足，至行為人之肇事有否過失，則非所問。因
此，原判決於台灣省台北縣區車輛行車事故鑑定委員會做成：上
訴人未依號誌指示行駛引發肇事之可能性較高之鑑定意見後，未
依職權送覆議，於本件判決之本旨，自不生影響。依上所述，上
訴意旨(一)之爭執，與法律規定應調查之證據未加調查之違法情形
均不相適合。(二)、量刑之輕重係屬事實審法院得依職權自由裁量
之事項，茍已以行為人之責任為基礎，並斟酌刑法第五十七條各
款所列情狀而未逾法定刑度，即不得遽指為違法。本件第一審判
決關於上訴人肇事逃逸部分執為量刑之標準，係以上訴人無照駕
車肇事之過失程度，莊心憲所受之傷害，尚未達成和解，賠償被
害人之損失，以及所生之危害等一切情狀，予以綜合考量，量處
有期徒刑七月。原判決認第一審此部分量刑尚稱允當，上訴人之
第二審上訴指摘第一審判決此部分量刑過重云云，並無足取，而
予以維持，並駁回上訴人此部分在第二審之上訴，業於理由內論
述甚詳，既未逾越法定範圍，又未濫用其職權。上訴意旨就原審
刑罰裁量職權之適法行使而為指摘，不能認係以原判決違背法令
為上訴理由。其餘上訴意旨亦未針對原判決所持之論據，依卷內
訴訟資料，具體指摘有何違背法令情形，亦難謂符合首揭法定之
第三審上訴要件。依上說明，上訴人此部分之上訴為違背法律上
之程式，應予駁回。
二、過失傷害部分： 
上訴得對於判決之一部為之，未聲明為一部者，視為全部上訴，
刑事訴訟法第三百四十八條第一項定有明文。又最重本刑為三年
以下有期徒刑、拘役或專科罰金之罪，經第二審判決者，不得上
訴於第三審法院，亦為刑事訴訟法第三百七十六條第一款所明定
。本件經原審判決後，上訴人不服，於民國九十九年八月十六日
提起上訴，並未聲明為一部上訴，自應視為全部上訴。而上訴人
被訴過失傷害部分，原審係維持第一審依刑法第二百八十四條第
一項前段論處上訴人罪刑之判決，駁回上訴人此部分之第二審上
訴。該罪最重本刑為六月以下有期徒刑，且經第二審判決，自不
得上訴於第三審法院。上訴人一併提起上訴，顯為法所不許，亦
應予駁回。
據上論結，應依刑事訴訟法第三百九十五條前段，判決如主文。
中    華    民    國  一○○  年   十一   月    十    日
                      最高法院刑事第十一庭
                          審判長法官  黃  正  興  
                                法官  許  錦  印  
                                法官  林  瑞  斌  
                                法官  陳  春  秋  
                                法官  謝  靜  恒  
本件正本證明與原本無異
                                      書  記  官  
中    華    民    國  一○○  年   十一   月   十五   日
                                                      Q